臺灣彰化地方法院刑事判決　　　　　　　　　　　　　九十三年度訴字第二八七號
　　公　訴　人　臺灣彰化地方法院檢察署檢察官
　　被　　　告　甲○○
右列被告因違反毒品危害防制條例案件，經檢察官提起公訴（九十三年度毒偵字第一
九七號），及移
九號），被告於準備程序中對檢察官起訴事實為認罪之答辯，經本院合議庭裁定依簡
式審判程序審理，本院判決如左：
    主  文
甲○○連續施用第一級毒品，累犯，處有期徒刑拾月，扣案之海洛因貳包（合計淨重
零點陸公克）沒收銷燬之；又連續施用第二級毒品，累犯，處有期徒刑伍月，扣案之
甲基安非他命壹包（毛重零點公克）沒收銷燬之。應執行有期徒刑壹年壹月，扣案
之海洛因貳包（合計淨重零點陸公克）、甲基安非他命壹包（毛重零點公克），均
沒收銷燬之。
    事實及理由
一、甲○○前於民國八十九年間因犯竊盜、搶奪案件，經本院分別判處有期徒刑九月
    、八月，經裁定應執行有期徒刑一年四月確定，又於九十一年間因犯詐欺罪，經
    本院判處有期徒刑十月確定，以上三罪入監接續執行後，於九十二年四月三十日
    縮短刑期假釋出監，假釋期間付保護管束，保護管束期間至九十二年九月三日期
    滿，未經撤銷假釋，視為執行完畢，仍不知悔悟。又曾於八十九年間因施用毒品
    案件，經二次觀察、勒戒後，均認無繼續施用毒品之傾向，於八十九年四月二十
    日、同年十二月八日釋放，並由臺灣彰化地方法院檢察署檢察官於前開釋放同日
    分別以八十九年度毒偵字第一九三九號、八十九年度毒偵緝字第七一二為不起訴
    處分確定。詎甲○○仍不思戒除毒癮，於前開觀察、勒戒處分執行完畢釋放後，
    五年內再基於施用第一級毒品之概括犯意，自九十二年十二月初某日起至九十三
    年七月二十八日晚上十一時許止，在其位於彰化縣埔心鄉○○村○○路二三八號
    住處、其住處後方之檳榔園內及彰化縣員林鎮員林公園內等處，以將海洛因置入
    注射針筒注射或摻入香菸吸用之方式，約一個星期施用二次，連續施用第一級毒
    品海洛因多次。另基於施用第二級毒品之概括犯意，自九十二年十二月初某日起
    至九十三年七月二十五日上午九時許止，在其前開住處，以將甲基安非他命置於
    玻璃球內用火燒烤，待起煙霧後吸用之方式，連續施用第二級毒品甲基安非他命
    約八次（起訴書誤載為安非他命）。嗣先後於以下時間、地點為警查獲：(1)九十
    二年十二月十七日下午二時二十分許，經通知至彰化縣警察局溪湖分局並同意採
    集尿液送驗結果，呈嗎啡及甲基安非他命陽性反應；(2)同年二月十日下午四時五
    十分許，在彰化縣埔心鄉○○路○段四三四巷三二號為警查獲，並經其同意採集
    尿液送驗結果，呈嗎啡及甲基安非他命陽性反應；(3)同年三月十二日下午三時許
    ，為警在彰化縣埔心鄉○○路一二四號前查獲，當場扣得其所有之第二級毒品甲
    基安非他命一包（毛重○‧三公克）；(4)同年四月二十九日上午九時許，在彰化
    縣員林鎮大埔里三潭巷九號前為警查獲，並扣得其所有之第一級毒品海洛因一包
    （淨重○‧○九公克）；(5)同年七月二十九日上午十時二十分許，為警在彰化縣
    大村鄉○○路一○八號前查獲，當場扣得其所有之第一級毒品海洛因一包（淨重
    ○‧五一公克），始始查悉上情。
二、上開犯罪事實有以下證據可資證明：
    (一)被告甲○○於本院審理時之自白；
    (二)彰化縣衛生局九十二年十二月二十六日煙檢字第九二二五一八號、九十三年二
      月二十三日煙檢字第九三○三八八號、九十三年三月二十二日煙檢字第九三○
      七二八號、九十三年五月十日煙檢字第九三一三二四號、九十三年八月九日煙
      檢字第九三二四五八號尿液檢驗成績書各一份（其中雖有二份檢驗成績書未檢
      出甲基安非他命陽性反應，惟按甲基安非他命經口服投與後約百分之七十於二
      十四小時內自尿中排出，約百分之九十於九十六小時內自尿中排出，其檢出與
      投與方式、投與量、個人體質、採尿時間與檢測儀器之精密度等諸多因素有關
      ，因此僅憑尿液中呈安非他命陽性反應，並無法確實推算吸食時間距採尿時間
      長短，唯依上開資料推斷，最長可能不會超過四日（即九十六小時），此經行
      政院衛生署藥物食品檢驗局八十一年二月八日藥檢壹字第一一五六號函示明
      確，且為本院職務上所知事項，前開未檢出甲基安非他命陽性反應僅能認定被
      告並未於該次採集尿液送驗前四日內施用甲基安非他命，再參諸被告於本院審
      理時供陳其自九十二年十二月初某日起至九十三年七月二十五日上午九時許止
      ，僅施用約八次之甲基安非他命，則被告前開尿液檢驗結果適與其所供施用次
      數並不頻繁相符，是被告前開自白仍可認定與事實相符，可採為本件認定被告
      犯罪之證據，併此敘明）；
    (三)法務部調查局九十三年六月一日調科壹字第一四○○一○一六四號、同年九月
      七日調科壹字第一四○○一○四八九號鑑定通知書各一份；
    (四)彰化縣警察局溪湖分局查獲涉嫌毒品危害防制條例毒品初步檢驗報告單一份；
    (五)扣案之被告所有之海洛因二包（合計淨重○‧六公克）及甲基安非他命一包（
      毛重○‧三公克）；
    (六)臺灣高等法院被告全國前案紀錄表、臺灣彰化地方法院檢察署檢察官八十九年
      度毒偵字第一九三九號、八十九年度毒偵緝字第七一二號不起訴處分書各一份
      。
三、按行為後法律有變更者，適用裁判時之法律；但裁判前之法律有利於行為人者，
    適用最有利於行為人之法律，刑法第二條第一項固定有明文。惟按連續數行為而
    犯同一之罪名者，以一罪論，刑法第五十六條定有明文，則當連續犯罪之際，遇
    法律有變更時，其一部涉及舊法，一部涉及新法者，即應依最後行為時之法律處
    斷（最高法院二十九年上字第三八六六號判例意旨參照），尚無法律變更比較問
    題。查被告自九十二年十二月初某日起至九十三年七月二十八日晚上十一時許止
    ，連續施用第一級毒品多次，另自九十二年十二月初某日起至九十三年七月二十
    五日上午九時許止，連續施用第二級毒品多次，其間毒品危害防制條例業於九十
    二年七月九日修正公布，並自九十三年一月九日起施行，被告最後一次施用第一
    、二級毒品之時間，新修正之毒品危害防制條例已開始施行，是以本案自無於行
    為人施用第一、二級毒品後法律有變更，而應比較修正前、後之規定，並擇一較
    有利於行為人之規定以為適用之問題，故本案被告施用第一、二級毒品犯行應逕
    依修正後之毒品危害防制條例論處。又被告自九十二年十二月初某日起至九十三
    年七月二十八日晚上十一時許止之連續施用第一級毒品犯行，另自九十二年十二
    月初某日起至九十三年七月二十五日上午九時許止之連續施用第二級毒品犯行，
    除業經檢察官提起公訴部分外（即九十二年十二月十二日之某時、同年月十七日
    或其前四日內之某時之施用第一、二級毒品各二次之犯行），其餘部分雖未據檢
    察官提起公訴，惟該部分與已起訴之施用第一、二級毒品犯行，有連續犯之裁判
    上一罪關係，為起訴效力之所及，本院自應併予審理。另併案意旨書（臺灣彰化
    地方法院檢察署九十三年度毒偵字第七六六號）雖記載被告另於九十二年九月間
    起至同年十二月初某日止，尚有多次施用第二級毒品之犯行，惟查被告於本院審
    理時明確供陳其係自九十二年十二初某日起開始施用第二級毒品（見本院九十三
    年十月八日審判筆錄第二頁），此外，復查全卷並無證據足以證明被告自九十二
    年九月初即有施用第二級毒品犯行，自不能僅憑被告於警詢曾供稱其第一次施用
    第二級毒品之時間為九十二年九月（見被告九十三年三月十二日警詢筆錄），遽
    認被告自九十二年九月間起至同年十二月初某日止尚有多次施用第二級毒品之犯
    行，此外，復查無其他積極證據足資證明被告有前開併案意旨書所載之連續施用
    第二級毒品犯行，自屬不能證明被告犯罪，是前開併案意旨書所載之部分犯行（
    指被告於九十二年九月間起至同年十二月初某日止之多次施用第二級毒品之犯行
    ）即與本件已起訴論罪之施用第二級毒品犯行無連續犯之裁判上一罪關係，附此
    敘明。
四、應依刑事訴訟法第二百七十三條之一第一項、第二百九十九條第一項前段、第三
    百十條之二、第四百五十四條第一項，毒品危害防制條例第十條第一項、第二項
    、第十八條第一項前段，刑法第十一條前段、第五十六條、第四十七條、第五十
    一條第五款，判決如主文。
五、如不服本判決，應於判決送達後十日內向本院提出上訴狀，上訴於臺灣高等法院
    臺中分院（須附繕本）。
中      華      民      國    九十三    年      十      月    二十二    日
                                     臺灣彰化地方法院刑事第二庭
                                       法      官  許  雅  婷
右正本證明與原本無異。
如不服本判決，應於判決送達後十日內向本院提出上訴狀( 須附繕本 )。
                                       法院書記官  謝  秋  德
中      華      民      國    九十三    年      十      月    二十五    日
附錄本案論罪科刑法條全文：
毒品危害防制條例第十條
施用第一級毒品者，處六月以上五年以下有期徒刑。
施用第二級毒品者，處三年以下有期徒刑。
